臺灣臺中地方法院刑事判決
110年度訴字第1896號
公  訴  人  臺灣臺中地方檢察署檢察官
被      告  鄭家豪



選任辯護人  陳浩華律師（法扶律師）

上列被告因違反毒品危害防制條例案件，經檢察官提起公訴（11
0年度偵字第26820號、110年度偵字第30017號），本院判決如下
：
    主    文
鄭家豪販賣第二級毒品，累犯，處有期徒刑伍年壹月；未扣案之
販賣毒品犯罪所得新臺幣壹仟元，沒收，於全部或一部不能沒收
或不宜執行沒收時，追徵其價額。又販賣第二級毒品，累犯，處
有期徒刑伍年壹月。
    犯罪事實
一、鄭家豪明知甲基安非他命係毒品危害防制條例第2條第2項第
    2款所規定之第二級毒品，不得無故持有或販賣，竟基於販
    賣第二級毒品甲基安非他命（下稱甲基安非他命）以牟利之
    犯意，以門號0000000000號行動電話作為與購毒者之聯絡工
    具，分別為下列之行為：
  ㈠於民國109年10月15日1時41分許，以上揭門號行動電話與詹
    進忠持用門號0000000000號行動電話聯繫交易甲基安非他命
    事宜，相約在鄭家豪位於臺中市○○區○○路000巷0弄0號居處
    碰面後，由鄭家豪交付1包甲基安非他命予詹進忠，並向詹
    進忠收取價金新臺幣（下同）1000元，而交易成功。
  ㈡於109年12月30日14時5分許，以前開門號行動電話與詹進忠
    持用門號0000000000號行動電話聯繫交易甲基安非他命事宜
    ，相約在鄭家豪前開居處碰面後，由鄭家豪交付1包1000元
    之甲基安非他命予詹進忠，詹進忠則賒欠價金，而交易成功
    。
二、嗣經警方就詹進忠持用門號0000000000號行動電話聲請通訊
    監察，並於110年1月14日拘提詹進忠到案後，經詹進忠供述
    其毒品係來自鄭家豪，復經警方於110年8月24日23時35分許
    ，在臺中市○○區○○路000巷0弄0號前拘提鄭家豪到案，經徵
    得鄭家豪同意後，至前開居處執行搜索，並扣得與本案無關
    之甲基安非他命5包、吸食器1組、分裝袋1袋、勺子1個、磅
    秤1個及iPhone手機1支（含門號0000000000號行動電話SIM
    卡1張）等物，而始悉上情。
三、案經臺灣臺中地方檢察署檢察官指揮臺中市政府警察局清水
    分局偵辦後移送該署檢察官偵查起訴。
    理    由
壹、證據能力部分：
一、按被告以外之人於審判外之言詞或書面陳述，除法律有規定
    者外，不得作為證據，刑事訴訟法第159條固定有明文，惟
    被告以外之人於審判外之陳述，雖不符同法第159條之1至之
    4規定，而經當事人於審判程序同意作為證據，法院審酌該
    言詞陳述或書面陳述作成時之情況，認為適當者，亦得為證
    據；又當事人、代理人或辯護人於法院調查證據時，知有第
    159條第1項不得為證據之情形，而未於言詞辯論終結前聲明
    異議者，視為有前項之同意，同法第159條之5亦定有明文。
    本案判決內所引用之供述證據（含言詞及書面陳述），檢察
    官、被告鄭家豪及其辯護人於本院審理時均表示同意當作證
    據等語（本院卷第90-91頁），且檢察官、被告及其辯護人
    於本院審理中調查證據時，亦均未於言詞辯論終結前聲明異
    議（見本院卷第91-100頁），本院審認上開證據作成時之情
    況，應無違法取證或不當情事，與本案待證事實間復具有相
    當之關聯性，以之作為證據應屬適當，依刑事訴訟法第159
    條之5規定，自有證據能力。
二、又傳聞法則乃對於被告以外之人於審判外之言詞或書面陳述
    而為之規範。本判決以下引用之非供述證據，無刑事訴訟法
    第159條第1項規定傳聞法則之適用，經本院於審判時依法踐
    行調查證據程序，與本案待證事實具有自然之關聯性，且無
    證據證明係公務員違法取得之物，依法自得作為證據。
貳、認定犯罪事實所憑證據及其理由：
一、上開犯罪事實，業據被告於警詢、偵查及本院準備程序、審
    理時坦認不諱（見偵26820卷第31-33、35-45、217-221頁；
    本院卷第63、96-97頁），核與證人即詹進忠於警詢及偵訊
    （見偵26820卷第103-116頁，他卷第143-147頁）證述情節
    相符，並有臺中市政府警察局清水分局搜索扣押筆錄、扣押
    物品目錄表（見偵26820卷第53-57頁）、自願受搜索同意書
    （見偵26820卷第61頁）、臺中市政府警察局清水分局查獲
    毒品案件毒品初驗報告（見偵26820卷第73頁）、查獲現場
    照片（見偵26820卷第75-77頁）、門號0000000000號申登人
    資料（鄭家豪）（見偵26820卷第97頁）、本院通訊監察書
    及電話附件（109年聲監字第777號、109年聲監續字第843號
    、109年聲監續字第888號、109年聲監續字第930號、109年
    聲監續字983號（見偵26820卷第129-138頁）、門號0000000
    000申登人資料（劉惠君即詹進忠之前妻）（見偵26820卷第
    139、213頁）、臺中市政府警察局大甲分局通訊監察譯文表
    （監察門號0000000000，109年8月28日起至110年1月11日止
    ）（見偵26820卷第143-211頁）、門號0000000000號與0000
    000000號行動電話自109年9月25日起至109年12月30日止之
    通訊監察譯文（見他卷第11-18頁）、臺中市政府警察局大
    甲分局扣押筆錄、扣押物品目錄表（見他卷第49-53頁）、
    門號0000000000號（鄭家豪持用）雙向通聯記錄（見他卷第
    153-157頁）、本院110年聲監字第91號通訊監察書及電話附
    件（監聽對象綽號大仔【鄭家豪】、監聽電話0000000000、
    0000000000，監察期間110.2.5日10：00起至110.3.5日10：
    00止）（見他卷第185-186頁）在卷可稽。
二、次按，販賣毒品係政府嚴予查緝之違法行為，且可任意分裝
    或增減其分量，各次買賣之價格，當亦各有差異，隨供需雙
    方之資力、關係之深淺、需求之數量、貨源之充裕與否、販
    賣者對於資金之需求如何即殷切與否，以及政府查緝之態度
    ，進而為各種不同之風險評估，而為機動性之調整，因之販
    賣之利得，除經坦承犯行，或帳冊價量均記載明確外，委難
    察得實情，是縱未確切查得販賣賺取之實際差價，但除別有
    事證，足認係按同一價格轉讓，確未牟利之情形外，尚難執
    此認非法販賣之事證有所不足，致知過坦承者難辭重典，飾
    詞否認者反得逞僥倖，而失情理之平。況，販賣者從各種「
    價差」或「量差」或「稀釋純度」謀取利潤方式，或有差異
    ，然其所圖利益之非法販賣行為目的，則屬相同，並無二致
    ；衡諸毒品取得不易，量微價高，依一般社會通念以觀，凡
    為販賣之不法勾當者，倘非以牟利為其主要誘因及目的，應
    無甘冒被查緝法辦重刑之危險，平白無端義務為該買賣之工
    作，是其販入之價格必較售出之價格低廉，而有從中賺取買
    賣差價牟利之意圖及事實，應屬符合論理法則且不違背社會
    通常經驗之合理判斷，況被告亦自承販賣第二級毒品甲基安
    非他命可以獲得供其自己免費施用甲基安非他命的量（見本
    院卷第97頁），是堪認被告本件犯行確有從中賺取量差而牟
    利之意圖，主觀上確實係基於意圖營利而為販賣毒品之犯意
    無訛。綜上所述，被告上開自白核與事實相符，應堪採信。
    本案事證明確，被告犯行堪以認定，應予依法論科。
三、核被告所為，均係犯毒品危害防制條例第4條第2項販賣第二
    級毒品罪。被告因販賣而持有第二級毒品甲基安非他命之低
    度行為，應為各次販賣之高度行為所吸收，均不另論罪。再
    被告上開2次販賣第二級毒品甲基安非他命犯行，各次均係
    分別聯絡，時間亦有相當間隔，顯係出於個別犯意，應予分
    論併罰。
四、被告於99年間因犯毒品危害防制條例（販賣毒品）及槍砲彈
    藥刀械管制條例等案件，經法院判處罪刑確定並經裁定應執
    行有期徒刑6年確定，並於104年5月25日假釋出獄，105年11
    月8日假釋期滿視為執行完畢，有臺灣高等法院被告前案紀
    錄表可查，其於有期徒刑執行完畢後5年內，故意再犯本件
    上開有期徒刑以上之各罪，均為累犯，而其前案亦係販賣毒
    品，於執行完畢後再犯同類行為，顯見被告對先前販賣毒品
    犯行所處刑罰反應力薄弱，又其所犯販賣第二級毒品罪，依
    其犯罪情形，均無應量處最低法定刑，否則有違罪刑相當原
    則，致其人身自由遭受過苛侵害之情形，並兼顧社會防衛之
    效果，爰依刑法第47條第1項規定除法定刑為無期徒刑部分
    外，僅就其他法定刑部分各加重其刑。
五、被告就本案販賣第二級毒品甲基安非他命之犯行，於警詢、
    偵查中及本院準備程序、審理時均自白不諱，已如前述，符
    合毒品危害防制條例第17條第2項之規定，自應就被告販賣
    第二級毒品甲基安非他命之犯行，減輕其刑，並與前述累犯
    之加重，依法先加（不得加重部分除外）後減。
六、至被告辯護人雖以本案情輕法重，請求從輕量刑等語。然查
    ，刑法第59條規定之酌量減輕其刑，必須犯罪另有特殊之原
    因與環境，在客觀上足以引起一般同情，認為即使予以宣告
    法定最低度刑，猶嫌過重者，始有其適用。本院衡酌被告前
    述販賣第二級毒品之犯行，有毒品危害防制條例第17條第2
    項減刑事由之適用，已如前述，則適用上開規定減輕其刑後
    ，其所犯上開犯行，刑度相較原本之法定刑，已減輕甚多；
    再衡以販賣毒品犯行對於毒品施用來源之提供大有助益，影
    響所及，非僅多數人之生命、身體將可能受其侵害，國家、
    社會之法益亦不能豁免，危害甚鉅，當非個人一己之生命、
    身體法益所可比擬，是綜觀其前開犯行之情節與其法定刑兩
    相權衡，並無情輕法重或刑罰過苛之情，就被告上開犯行，
    尚無從依刑法第59條規定酌量減輕其刑，併予說明。
七、爰以行為人之責任為基礎，審酌毒品對社會秩序及國民健康
    危害至深且鉅，嚴重影響社會治安，製造、運輸、販賣等行
    為情節尤重，更應嚴加非難，而被告明知毒品對人體健康戕
    害甚鉅，為牟取利益，無視國家杜絕毒品犯罪之禁令，販賣
    第二級毒品甲基安非他命供他人施用，肇生他人施用毒品之
    來源，戕害國民身心健康，並有滋生其他犯罪之可能，兼衡
    被告犯後坦承犯行之態度、犯罪動機、目的、手段、販賣2
    次，所得不多及被告於本院審理時自陳之知識程度、經濟及
    家庭生活狀況等一切情狀（見本院卷第97-98頁），分別量
    處如主文所示之刑，以資懲儆。
八、又數罪併罰之案件，於審判中，現雖有科刑辯論之機制，惟
    尚未判決被告有罪，亦未宣告其刑度前，關於定應執行刑之
    事項，欲要求檢察官、被告或其辯護人為充分辯論，盡攻防
    之能事，事實上有其困難，且經上訴後，其中一部分撤銷改
    判，一部分因上訴不合法律上之程式而駁回者，向來不合併
    定其應執行之刑，而應由該案犯罪事實最後判決之法院所對
    應之檢察署檢察官聲請法院裁定定其應執行之刑，是關於數
    罪併罰之案件，如能俟被告所犯數罪全部確定後，於執行時
    ，始由該案犯罪事實最後判決之法院所對應之檢察署檢察官
    ，聲請該法院裁定之，無庸於每一個案判決時定其應執行刑
    ，依此所為之定刑，不但能保障被告（受刑人）之聽審權，
    符合正當法律程序，更可提升刑罰之可預測性，減少不必要
    之重複裁判，避免違反一事不再理原則情事之發生（最高法
    院110年度台抗大字第489號裁定要旨可參），是本院認基於
    保障被告聽審權，以符合正當法律程序，就本案被告所犯各
    罪，本院爰僅為各罪宣告刑之諭知，而暫不定其應執行之刑
    ，應予說明。　　
參、沒收部分：
一、犯罪工具
(一)被告販賣甲基安非他命雖係以門號0000000000號行動電話作
    為與購毒者之聯絡工具，但該行動電話已壞掉，並經被告丟
    棄在回收桶，業據被告供明在卷（見本院卷第97頁），顯已
    滅失，復無證據證明仍存在，且欠缺刑法上之重要性，爰不
    予宣告沒收。至扣案Iphone手機（內裝0000000000門號），
    被告並未安裝上開行動電話門號使用，與本案無關，亦據被
    告供明在卷（見本院卷第97頁），既非供被告犯本案所用，
    自不得宣告沒收。
（二)扣案之甲基安非他命5包係供被告自己吸食，吸食器1組係
     被告吸食甲基安非他命使用，勺子1個是被告將甲基安非他
     命放進吸食器之工具，磅秤1個係向別人購買甲基安非他命
     秤重使用，分裝袋1袋係裝甲基安非他命使用，業經被告供
     明在卷（見偵26820卷第218頁），顯均係被告施用甲基安
     非他命犯罪所用或預備之物品，此外，復其他證據足證與
     被告本案販賣甲基安非他命有關，自無從在本案宣告沒收
     。
二、犯罪所得
(一)被告第1次（109年10月15日，即犯罪事實一㈠）販賣毒品甲
    基安非他命予詹進忠之所得為1000元，業據被告供明在卷（
    見偵26820卷第219頁；本院卷第95-96頁），乃其犯罪所得
    ，爰依刑法第38條之1第1項及第3項規定於其該次罪刑項下
    宣告沒收，併諭知於全部或一部不能沒收或不宜執行沒收時
    ，追徵其價額。
(二)被告第2次（109年12月30日，即犯罪事實一㈡）亦販賣毒品1
    000元之甲基安非他命予詹進忠，但被告稱尚未收到該1000
    元，業據被告供明在卷（見偵26820卷第220頁；本院卷第63
    、96-97頁），證人詹進忠雖稱已交付價金1000元（見偵268
    20卷第113頁），但與被告供述不一，在無其他確切證據佐
    證下，本諸罪疑惟輕原則，尚難認被告已收取該1000元價金
    ，既未取得該犯罪所得，自無從宣告沒收追徵。　　
據上論斷，應依刑事訴訟法第299條第1項前段，毒品危害防制條
例第4條第2項、第17條第2項、刑法第11條、第47條第1項、第38
條之1第1項、第3項，判決如主文。
本案經檢察官陳旻源提起公訴，檢察官賴謝銓到庭執行職務。
中　　華　　民　　國　　111 　年　　2 　　月　　23　　日
                  刑事第五庭    審判長法  官 唐中興
                                      法  官 黃世誠
                                      法  官 黃龍忠
以上正本證明與原本無異。
如不服本判決應於收受判決後20日內向本院提出上訴書狀，並應
敘述具體理由；其未敘述上訴理由者，應於上訴期間屆滿後20日
內向本院補提理由書（均須按他造當事人之人數附繕本）「切勿
逕送上級法院」。
                                書記官  華鵲云
中　　華　　民　　國　　111 　年　　2 　　月　　23　　日
附錄論罪科刑法條：
毒品危害防制條例第4條：
製造、運輸、販賣第一級毒品者，處死刑或無期徒刑；處無期徒
刑者，得併科新臺幣3千萬元以下罰金。
製造、運輸、販賣第二級毒品者，處無期徒刑或十年以上有期徒
刑，得併科新臺幣1千5百萬元以下罰金。
製造、運輸、販賣第三級毒品者，處七年以上有期徒刑，得併科
新臺幣1千萬元以下罰金。
製造、運輸、販賣第四級毒品者，處五年以上十二年以下有期徒
刑，得併科新臺幣5百萬元以下罰金。
製造、運輸、販賣專供製造或施用毒品之器具者，處一年以上七
年以下有期徒刑，得併科新臺幣1百50萬元以下罰金。
前五項之未遂犯罰之。